# 税金计提

提问人：shenshan.love 时间：2017-02-28 22:07:03
请问陈版主，像这种类似残疾人保证金的，年度缴纳一次的，可不可以按照去年金额平摊 12 月，每月计提，实际支付时候再按正确的金额相应调整，还有类似房产税、土地使用税，有些地方也是一年缴纳一次，能否也按月计提？这种平滑方式是否准则允许？

回答人：chenyiwei
分两种情况讨论，最终的意见是都应当计提： 1 、课税对象是收入、增值额等，而收入、增值额等已经发生和入账（过去已发生的交易和事项），只不过税务上的缴纳时间规定，暂未到缴纳时间的，应确认相关的负债； 2 、完全依据时间来累积、定期缴纳的项目（如从价计征的房产税）也应当将对应于已逝去时间的那部分纳税义务予以确认，因为已经符合负债的定义和确认条件。